臺灣高等法院刑事判決　　　　　　　 100年度上訴字第2669號
上　訴　人　臺灣臺北地方法院檢察署檢察官
上　訴　人
即　被　告　葉俊男
選任辯護人　陳志勇律師
　　　　　　洪嘉傑律師
　　　　　　丁福慶律師
上列上訴人因被告違反毒品危害防制條例案件，不服臺灣臺北地
方法院100年度訴緝字第79號，中華民國100年8月23日第一審判
決（起訴案號：臺灣臺北地方法院檢察署97年度偵字第8567號、
第8792號、第8793號、8796號、第8797號、第8799號、第9696號
、第11215號、第11628號、第11962號、第12076號、第12077號
、第12085號、97年度毒偵字第1973號），提起上訴，本院判決
如下：
    主  文
原判決關於其事實欄一之(一)(三)所示犯罪事實之罪刑（即原判決附
表編號一、三、四所示）暨定執行刑部分均撤銷。
葉俊男被訴販賣第二級毒品予簡子、蔡淵同部分均無罪。
其他上訴駁回。
    事  實
一、葉俊男（綽號成哥）明知甲基安非他命係毒品危害防制條例
    第2條第2項第2款所規定之第二級毒品（以下均稱甲基安非
    他命）不得持有及販賣，竟意圖營利，或與真實姓名、年籍
    不詳綽號「阿忠」之成年男子，或與蔡淵同（業經原審法院
    以97年度訴字第1151號判決判處有期徒刑7年2月在案），分
    別基於販賣甲基安非他命（起訴書略載為「安非他命」）之
    犯意聯絡，為下列販賣行為，詳情如下：
  (一)民國97年3月20日，林吉浩與真實姓名、年籍不詳綽號「老
    哥」之成年男子因欲合資購買甲基安非他命（林吉浩分4分
    之3、「老哥」分4分之1），由林吉浩與葉俊男及與葉俊男
    有營利販賣甲基安非他命犯意聯絡之真實姓名、年籍不詳綽
    號「阿忠」之成年男子議定以新臺幣（下同）8萬8千元之價
    格購買一兩甲基安非他命後，林吉浩即先行支付8萬8千元予
    綽號「阿忠」之成年男子，除4分之3兩之甲基安非他命交由
    林吉浩取得外，林吉浩另於97年3月20日21時8分許，指示何
    庭璇以其所持用之門號0000000000號行動電話撥打葉俊男所
    持用之門號0000000000號行動電話，告知葉俊男將其餘4分
    之1兩（價值2萬2千元）之甲基安非他命交付綽號「老哥」
    之成年男子，葉俊男即依指示將4分1兩甲基安非他命交付「
    老哥」之人。
  (二)葉俊男與蔡淵同共同基於意圖營利販賣甲基安非他命之犯意
    聯絡，於97年3月間某日，由葉俊男委由蔡淵同南下高雄，
    以15萬元之價格，向真實姓名、年籍不詳之成年男子販入甲
    基安非他命2兩。嗣蔡淵同將所購得之2兩甲基安非他命交付
    葉俊男後，因葉俊男認品質不良，要求退貨，惟已無從尋得
    蔡淵同，葉俊男即聯繫林吉浩，以15萬元之價格，將該2兩
    甲基安非他命轉售林吉浩並交付之，旋林吉浩於97年3月26
    日18時47分35秒許，以其所持用之門號0000000000號行動電
    話，撥打蔡淵同所持用之門號0000000000號行動電話與之聯
    繫再次確認價格後，即將15萬元交付葉俊男。
  嗣經警循線於97年4月19日15時許，在葉俊男位於臺北市○○
  區○○街125號3樓住處查獲葉俊男，並扣得葉俊男所有供前開
  販賣甲基安非他命所用之磅秤1臺、夾鏈袋四大包，與販賣無
  關之甲基安非他命5包（驗後淨重為0.49公克、1.0068公克、0
  .058 8公克、0.1338公克、0.1758公克）及未檢出甲基安非他
  命成分之結晶體5包並吸管挖勺2支等物（關於此查獲時地及扣
  案物品之事實，原判決事實欄漏未敘載，茲補正之）。
二、案經臺北市政府警察局松山分局報請臺灣臺北地方法院檢察
    署檢察官偵查起訴。
    理  由
甲、程序方面
    本件原審就被告葉俊男被訴；(一)自97年初，意圖營利，向真
    實姓名、年籍不詳、綽號「阿奇」之成年男子，購入大量甲
    基安非他命後，先將部分甲基安非他命交由林吉浩保管，待
    有買家來電訂購時，再向林吉浩取出，部分則由自己保管；
    (二)於97年3月間，意圖營利，在其位於臺北市○○區○○街
    125巷3樓住處，以每兩8萬8千元之價格，販賣甲基安非他命
    1、2次予林吉浩等犯罪事實，認無證據證明，而為被告無罪
    之判決，業於其判決理由內論述綦詳，且於據上論斷欄復已
    引用刑事訴訟法第301條第1項之規定，雖其判決主文內漏為
    「無罪」之諭知，而有漏寫之情形，但此並不影響判決之本
    旨，復經原審於100年9月15日裁定更正在卷，合先說明。
乙、證據能力方面：
一、關於通訊監察譯文：
    按本案員警對0000000000、0000000000、0000000000行動電
    話實施監聽錄音，已依法取得臺灣臺北地方法院核發之通訊
    監察書，有臺灣臺北地方法院通訊監察書、通訊監察書電話
    附表在卷可稽（97年度聲搜字第660號卷第24頁、第25頁、
    97年度偵字第8793號偵查卷第159頁至第195頁），而被告於
    監聽過程透露犯罪行為之陳述，並非因員警監聽所致，其陳
    述係出於被告之自由意思，自可採信，因之監聽錄音所取得
    之證據，已有證據能力。又員警就依法實施通訊監察之錄音
    ，係憑機械力照錄，未經人為操作，復未伴有個人主觀意見
    在內，其就監察通訊錄音內容所製成之本案監聽譯文，乃將
    上開具有證據能力之監聽錄得之錄音具體為文字紀錄，且經
    原審勘驗無訛，有本案監聽譯文及原審勘驗筆錄在卷可稽（
    詳原審97年度訴字第1151號刑事影卷〈下稱原審訴字1151號
    卷〉卷三第32頁至第54頁、100年度訴緝字第79號刑事卷〈
    下稱訴緝卷〉第55、56頁），而被告及其辯護人於原審及本
    院審理時，亦均不否認監聽譯文之內容為真正，且未聲明異
    議，故本案通訊監聽譯文即有證據能力。
二、次按刑事訴訟法第159條第1項雖規定，被告以外之人於審判
    外之言詞或書面陳述，除法律有規定者外，不得作為證據。
    惟同法第159條之5第1、2項已規定，經當事人於審判程序同
    意作為證據，法院審酌該言詞陳述或書面陳述作成時之情況
    ，認為適當者，亦得為證據。當事人、代理人或辯護人於法
    院調查證據時，知有第159條第1項不得為證據之情形，而未
    於言詞辯論終結前聲明異議者，視為有前項之同意（指同條
    第1項之同意作為證據），此乃第159條第1項所容許，得作
    為證據之例外規定之一。經查，本案被告及辯護人於本院
    100 年10月月12日準備程序中就檢察官所提出證明被告犯罪
    事實之證據方法，除被告警詢筆錄爭執其證據能力外，就其
    餘證據方法（詳後述所引之證據），均同意作為證據使用（
    本院卷第66頁），復未於本院言詞辯論終結前聲明異議，是
    本院審酌該證據作成時之情況，並無違法取證或證據力明顯
    偏低之情形，以資為證據並無不當，是該等證據，應均有證
    據能力。
三、至被告辯護人雖以被告葉俊男於警詢中所為陳述，係經警員
    誘導所為陳述，應無證據能力云云，惟本院並未引為被告有
    罪事實之認定，故就其證據能力之有無，認無加審酌之必要
    ，併此說明。
丙、實體方面：
壹、有罪部分：
一、被告之辯解及辯護人辯護意旨：
  (一)訊據被告葉俊男否認有事實欄一之(一)(二)所載共同販賣甲基安
    非他命之犯行，並於原審辯稱：關於事實欄一之(二)部分，係
    證人林吉浩告知伊，其南部有朋友有門路可幫伊買到槍管，
    之後林吉浩即帶同證人蔡淵同至伊之住處，伊就親手交給林
    吉浩現金15萬元，囑託林吉浩南下高雄代買槍管，林吉浩立
    即將現金轉交證人蔡淵同，證人林吉浩並表示沒有問題、錢
    的事他會負責等語，蔡淵同南下高雄數日均未與伊聯絡，待
    其返回北部後某日，突然前來伊之住處將一包東西丟放客廳
    桌上即行離去，伊並未查看該包物品為何物，懷疑係毒品，
    但因非原先所欲購買之槍管，故致電林吉浩請其前來取回該
    包物品，而因林吉浩曾允諾會負責錢的問題，故同意退還當
    初之15萬元，伊並無交付15萬元指示蔡淵同南下購買甲基安
    非他命云云。
  (二)辯護人辯護意旨略以：(一)依97年3月20日21時24分44秒、23
    時28分33秒林吉浩與被告間通話之監聽譯文，顯示係林吉浩
    與「老哥」二人自行計算分擔額，「老哥」根據其分得之數
    量支付2萬2千元予林吉浩，此與證人林吉浩在97年10月27日
    所證相符，且即使有林吉浩與所稱的「老哥」與其一起買甲
    基安非他命1兩，亦是林吉浩與「老哥」一起向「阿忠」合
    買，難以推論出是被告與「阿忠」出售予林吉浩及「老哥」
    ，再者，依原審認定之事實，如是向被告購買，係被告將4
    分之1兩甲基安非他命當面交付「老哥」，則「老哥」應係
    親自將款項給付被告，何須透過林吉浩轉交，況林吉浩、蔡
    淵同、簡子三人關係密切，林吉浩本身即有毒品來源，如
    有缺毒品，委由蔡淵同南下購買即可，何需向被告購買？又
    ，依證人林吉浩於原審審理時之證述，被告僅係透露「阿忠
    」有販賣毒品的意思，並且轉交毒品予「老哥」而已，尚難
    認係被告出售毒品予林吉浩及「老哥」，更何況被告並無將
    毒品交付「老哥」之行為。(二)證人林吉浩、蔡淵同對於證人
    蔡淵同以被告15萬元南下購物之事，供詞反覆不一，不足採
    為被告不利之證明；況證人蔡淵同在97年5月1日警詢即供稱
    是林吉浩聯絡好高雄的阿宏，蔡淵同再南下高雄買毒品等語
    ，林吉浩則於偵查中陳述係被告退貨給蔡淵同，因找不到蔡
    淵同，才退貨給他云云，由此，即便有買賣亦是存在於林吉
    浩（蔡淵同）與被告之間，否則被告如何能找林吉浩（蔡淵
    同）要求退貨？雙方既未達成合意，原判決論以既遂之責，
    非無探究餘地。再者，本案相關人等之手機門號均經監聽，
    若被告有委託蔡淵同南下買毒，應有監聽譯文足稽，然卻無
    相關監聽譯文可資佐證，另證人蔡淵同97年3月14日始經勒
    戒出所，之前與被告復不相識，被告豈有可能委託蔡淵同南
    下買毒？故被告實未於97年3月底委託蔡淵同以15萬元的代
    價購買2兩甲基安非他命之犯行。
二、認定犯罪事實所憑之證據及理由
  (一)關於事實欄一之(一)部分
  1.行動電話門號0000000000、0000000000號，均係被告所使用
    ，業據被告於本院審理中供承在卷（本院卷第133頁正反頁
    ），且被告有使用上開門號與證人林吉浩、林吉浩之配偶何
    庭璇所使用0000000000號行動電話聯繫乙節，並經被告於原
    審審理時自承在卷（原審訴字1151號卷二第29頁反頁、第30
    頁）。
  2.證人林吉浩之配偶何庭璇所持用之門號0000000000號行動電
    話（即Ａ），於97年3月20日21時24分44分秒，與被告所使
    用之門號0000000000號行動電話（即Ｂ）聯繫，有如下：「
    Ａ：成哥，2萬2的那個人在電梯那，一樓。Ｂ：好。」等通
    話內容；另證人林吉浩使用何庭璇之門號0000000000號行動
    電話，於97年3月22日23時28分33秒許，與被告所使用之000
    0000000號行動電話，亦有如下：「葉俊男（下稱葉）：喂
    。林吉浩（下稱林）：喂，成哥。葉：嗯。林：ㄟ，我...
    那個老哥到了，他在樓下，啊，他上次那個2萬2拿給我了。
    你等一下再拿8...。葉：再給他。...」等通話內容，有前
    開監聽譯文可憑（以上詳原審訴字1151號卷第32頁、第63頁
    反頁、第54頁、原審訴緝字卷第55頁）。而證人林吉浩於原
    審97年10月14日審理時，經檢察官提示上開通聯內容後證稱
    ：上開第一通通聯內容，是伊和一個綽號「老哥」之人合資
    購買4分之1兩的甲基安非他命，當天伊向被告之朋友「阿忠
    」購買1兩毒品，價格是8萬8千元，當時被告也在場，是被
    告跟伊說伊之朋友在賭場輸錢，問伊要不要向「阿忠」購買
    毒品，伊就跟「老哥」合資購買，伊分4分之3，「老哥」分
    4 分之1，伊已先把8萬8千元付了，「老哥」到時，伊就叫
    被告拿毒品給他；第二通通聯的內容就是說「老哥」已經把
    上次的2萬2千元交給伊了；電話如果是伊之太太何庭璇講的
    ，應該是伊在開車，何庭璇幫伊轉述等語（見原審訴字1151
    卷二第93頁正反面）。即證人林吉浩於97年6月11日檢察官
    偵查時，亦具結證稱：約在97年3月多時，有向被告買過，
    伊向被告買的價格是1兩8萬8千元等語（97年度偵字第8793
    號偵查卷第86頁反頁）。則互核前開監聽譯文通話內容及證
    人林吉浩上揭證述，被告非但居間買賣甲基安非他命，且有
    遂行交付甲基安非他命毒品之客觀構成要件行為，故被告與
    綽號「阿忠」之成年男子，於上開時間，共同以1兩8萬8千
    元之價格販賣甲基安非他命予林吉浩與綽號「老哥」之成年
    男子無疑。
  3.至證人林吉浩於原審97年10月14日審理時雖證稱：被告係將
    毒品放在車牌號碼FA-8923號的車上云云（見原審訴字1151
    號卷二第93頁反頁）。惟查，證人林吉浩固透過其配偶何庭
    璇所持用之門號0000000000號行動電話，於97年3月20日23
    時零分4秒，與被告所使用之門號0000000000號行動電話（
    即Ｂ）聯繫，有如下通話內容：「Ｂ：你叫他往巷子裡走，
    有一輛車FA-8923，引擎蓋上有一包煙。Ａ：好」（詳原審
    1151號卷三第46頁反頁）；然於97年3月20日22時37分9秒，
    上開二支行動電話另有內容為：「Ａ（即何庭璇）：喂，成
    哥。Ｂ：怎樣。Ａ：你可以借我三個朋友嗎？B：喔。Ａ：
    嗯，然後可以到小豆豆嗎？Ｂ：嗯。Ａ：就有一個阿寶。啊
    那個你。Ｂ：什麼阿寶。Ａ：就是反正有一個有一個弟弟啦
    ，那猴子的弟弟。Ｂ：喔，不認識。Ａ：然後，不認識，然
    後他說那個，他回來再拿給你。Ｂ：拿給我，你們算就好了
    ，拿給我幹嘛！Ａ：回，就回來再跟你算。Ｂ：喔。Ａ：對
    不對，你先拿給他，不用跟他收就對了。Ｂ：他知道我這裡
    嗎？Ａ：我叫他到小豆豆。Ｂ：他來過了嗎？Ａ：嗯，嗯，
    他說到那邊再打給我。Ｂ：應該沒有吧！Ａ：他好像，嗯，
    他知道那個十字路口那裡啊。可是他可能要找一下小豆豆。
    Ｂ：喔，我說他不知道，不曉得這邊就是了。Ａ：嗯，不曉
    得你那邊啦！不曉得。Ｂ：那就好。Ａ：他沒去過，好，拜
    拜。」等（詳原審訴字1151號卷三第54頁之譯文）。則以證
    人林吉浩、何庭璇與被告聯絡之時間順序、內容觀之，被告
    於97年3月20日23時零分4秒告知證人林吉浩擺放於車牌號碼
    FA-8923號引擎蓋上之香煙一包，其欲給付之對象，應係被
    告與何庭璇在同日22時37分9秒許之通聯中提及之真實姓名
    、年籍不詳綽號「阿寶」之人，而非綽號「老哥」之人，是
    證人林吉浩於原審97年10月14日審理時所為上開證述，應係
    混淆上開數通通聯所提及之內容所致，此部分尚不得信為真
    實。
  4.此外，被告位於臺北市○○區○○街125號3樓住處所，於97
    年4月19日15時至16時許經警依法搜索扣得磅秤1臺、夾鏈袋
    4大包，復有卷附搜索扣押筆錄足憑（97年度偵字第8797號
    偵查卷第14頁至第20頁）。而上開扣案物品足佐為販賣毒品
    之人常用以秤重、分裝毒品以利販賣所用之物，雖夾鏈袋亦
    常為有施用毒品習慣之人用以分裝攜帶毒品，惟以扣案之夾
    鏈袋高達4大包，數量龐大，且伴隨磅秤一臺，尚難認僅係
    供施用毒品之用。被告雖辯稱：磅秤一臺非伊所有，而係訴
    外人陳清標所有，至於夾鏈袋係伊之家人購買用以裝梅粉用
    的云云。然查，上開物品係員警於上開時地搜索時，與甲基
    安非他命5小包所一同扣得，此有臺北市政府警察局松山分
    局搜索扣押筆錄、扣押物品目錄表、現場照片等件在卷可證
    （見97年度偵字第8797號偵查卷第14頁至第16頁、第20頁、
    第24頁），是本可推定為被告所有、且與毒品相關。被告於
    原審及本院雖均稱磅秤是係陳清標所有，夾鏈袋四大包，係
    被告家人所有、用以乘裝梅粉云云，然就何以陳清標所有之
    物放置其住處，迄未能說明其因，或舉證其明其說，已難置
    信。而夾鏈袋四大包，若確係被告家人所有、用以乘裝梅粉
    ，何以會在被告之住處經警扣得，且與毒品及與毒品相關之
    物擺放一處？故被告上開辯稱，亦無足可採。從而，經警所
    扣得之磅秤一臺、夾鏈袋四大包，應屬供被告販售甲基安非
    他命所用或預備之用之物。
  5.又被告購入毒品之確實價格固無從查悉，然販賣毒品屬違法
    行為，非可公然為之，且毒品均可任意分裝增減其份量，而
    每次買賣之價量，亦隨時依雙方關係之深淺、當時之資力、
    需求程度及對行情之認知等因素，機動調整，故販賣之利得
    ，除經販毒者坦承犯行，或價量俱臻明確外，委難查得實情
    。然政府對毒品非法交易向來查禁森嚴，重罰而不寬貸，此
    應為智慮健全之成年人所得知悉，且甲基安非他命價格昂貴
    ，取得不易，凡為販賣者，苟非有利可圖，應無甘冒遭查緝
    法辦施以重刑之風險而平白無故為他人取得甲基安非他命之
    理，況依證人林吉浩前開所證稱「被告跟伊說伊之朋友在賭
    場輸錢，問伊要不要向『阿忠』購買毒品」之語，益證被告
    與「阿忠」係因賭博輸錢，亟需金錢收入，而起意向林吉浩
    兜售，更證被告與「阿忠」以前述價格將上開數量之甲基安
    非他命販售與證人林吉浩時，主觀上確有從中賺取買賣價差
    牟利之意圖，應堪認定。
  6.被告雖否認有販賣甲基安非他命予證人林吉浩及綽號「老哥
    」之成年男子之情，然被告於檢察官初訊時稱：認識林吉浩
    後，才知他有毒品云云，而經檢察官訊以為何林吉浩叫你幫
    他交錢？時，則答稱：有一次林吉浩寄放一個香煙盒，叫伊
    轉交給一個人，另有一次是叫我去收錢，但收錢的那次，那
    個人沒有來；我把香煙盒丟在樓梯，所以我們彼此沒有見到
    面；幫林吉浩轉交就上開一次，是林吉浩先跟伊講，後來何
    庭旋打電話跟伊確認云云（97年度偵字第8797號偵查卷第39
    頁正反頁），然於檢察官第二次偵訊時則改稱林吉浩給伊一
    個香煙盒，裡面都是甲基安非他命，林吉浩叫伊試試看，因
    伊問林吉浩多少錢，林吉浩說不用提，伊就不敢用，後林吉
    浩打電話要伊交給一個不認識的人，伊說不要，就將它丟在
    樓梯間，林吉浩表示會找人來拿云云（同上偵卷第45頁反頁
    ），顯見就被告有無替林吉浩代轉內有甲基安非他命之香煙
    盒乙事，於偵查中陳述即有不一，況被告於原審審理時又改
    稱：「好像是何庭璇他朋友要拿錢寄放給他的，但我沒有與
    那人碰面，我也不知道他是誰。」云云（見原審訴字1151號
    卷二第30頁反頁）。更徵，被告就前開通聯內容，迭次所述
    全然不同，顯係為推諉卸責，而為悖於真實之供述，自難採
    信。
  7.被告雖亦辯稱：證人林吉浩所證述向伊買受之物品，並未經
    扣案及鑑驗，尚無法遽認即係甲基安非他命云云。然查：證
    人林吉浩除向被告買受甲基安非他命外，其本身因於97年1
    月間至97年4月中旬，有多次販賣甲基安非他命之犯行，而
    經本院以99年度上更（二）字第367號判決各判處有期徒刑3
    年至7年8月不等之有期徒刑，嗣經提起上訴後，除其所涉於
    97年3月28日與未滿18歲之人共同販賣第二次毒品之犯行外
    ，其餘均經最高法院以100年度台上字第2701號判決駁回上
    訴確定，上開確定部分，復經本院以100年度聲字第1899號
    裁定應執行有期徒刑12年5月等節，有本院99年度上更（二
    ）字第367號判決、最高法院100年度台上字第2701號判決、
    本院之林吉浩前案紀錄表等件在卷可考（附於原審訴緝卷第
    90頁至第95頁、第120頁至第135頁）。基此，證人林吉浩實
    屬時常接觸毒品之人，應有判別甲基安非他命之能力，況若
    非甲基安非他命，林吉浩又豈會以8萬8千元之高價向被告買
    受？即證人林吉浩於原審審理時亦證述：因其本身有賣甲基
    安非他命，所以其從外觀一看就知道那是甲基安非他命等語
    明確（原審訴字1151號卷二第93頁反頁）。故雖證人林吉浩
    向被告買受之甲基安非他命，雖未經扣案，亦無鑑驗報告，
    然難據此即推翻被告共同販賣甲基安非他命予證人林吉浩與
    綽號「老哥」之成年男子之事實。另依證人林吉浩於原審97
    年10月14日審理時所為證述，其係在於表示除事實欄一之(一)
    (二)之部分外，即無再向被告購買毒品，此參該日審判筆錄即
    明（見原審訴字1151號卷二第92頁反頁至第93頁反頁），非
    如被告所辯稱：證人林吉浩曾證稱除向伊購買二兩甲基安非
    他命、價格15萬元外，並無再向伊購買甲基安非他命云云，
    被告此部分所辯尚有誤會，自無足取。
  8.至證人林吉浩與「老哥」如何協議其購買毒品之分擔數額，
    為何「老哥」係將其分擔額託由林吉浩轉交，而未親自當面
    給付被告等，容屬證人林吉浩與「老哥」間之問題，與被告
    是否有本次共同販賣甲基安非他命之行為無涉，另被告係因
    「阿忠」之成年男子賭場輸錢，始向林吉浩告稱是否要向「
    阿忠」購買毒品，已據證人林吉浩證述如前，從而，縱林吉
    浩本身即有販售毒品，而另有毒品來源，但仍無法據此謂林
    吉浩無向被告及阿忠購買甲基安非他命之需求。故辯護人前
    開辯護意旨(一)所辯稱各節，洵無可採。
  9.綜上，被告與綽號「阿忠」之成年男子，共同意圖營利，在
    上開時間以8萬8千元之價格販售一兩甲基安非他命予證人林
    吉浩與綽號「老哥」之成年男子之犯行，事證明確，堪以認
    定。
  (二)關於事實欄一之(二)部分：
  1.上開事實欄一之(二)所載，被告委由蔡淵同南下高雄購買之甲
    基安非他命，因品質不良，轉以15萬元之價格販售林吉浩之
    事實，業據證人林吉浩於檢察官偵查時具結證稱：放在機車
    裡（被查扣）的毒品，其中有2兩是蔡淵同交給被告的，被
    告覺得東西太差，說要賣給伊的，蔡淵同說是被告叫他下南
    部買回來，這是在97年3月中的時候等語（詳97年度偵字第8
    793號偵查卷第88頁），及於原審審理時證稱：有一次被告
    請蔡淵同去向別人買甲基安非他命，買到品質不好的甲基安
    非他命，被告就把品質不好的拿給伊，問伊有沒有地方銷售
    ，這次的數量是2兩，時間是在97年3月間，被告把毒品拿給
    伊後，伊就給被告15萬元，被告賣給伊的毒品，就是伊於97
    年5月26日為警扣得其中2包比較粉狀之甲基安非他命，那2
    兩甲基安非他命賣不掉，後來就被查扣了，伊是先付錢才發
    現品質不好，後來伊有叫買家來試用，但買家都不喜歡都不
    願意買等情綦（見原審訴字115號卷二第92頁反頁、第93頁
    、第94頁正反頁）。
  2.又，證人林吉浩於97年3月26日18時47分35秒，以其所持用
    之門號0000000000號行動電話，撥打證人蔡淵同所持用之門
    號0000000000號行動電話與之聯繫，其通聯內容為：
    蔡淵同（下稱蔡）：喂。
    林吉浩（下稱林）：喂。
    蔡：嗯。
    林：你現在才睡起來喔。
    蔡：嗯。
    林：我今天有叫阿凱去找你啊。
    蔡：有喔。
    林：對啊。
    蔡：嗯。
    林：我，那個啊。
    蔡：什麼？
    林：媽的，就那個啊。成哥，你昨天不是拿...那個給成哥
        。
    蔡：嗯。
    林：媽的，叫我給他錢，幹你娘，...我說媽的，幹，我要
        拿給你啊，叫你把它退掉。
    蔡：喔。
    林：媽的，叫我給他錢，幹你娘。
    蔡：為什麼叫你給他錢，他不是還要給你錢嘛。
    林：媽的，見面再講，我的媽的，幹，唉唷，他叫我給他錢
        好不好，他的是那二個，等於是那二個叫我要自己吸收
        。
    蔡：叫你自己吸收然後...。
    林：我問你我問你，我們那時候不是通電話，我問你要不要
        拿，我說不要拿，我怎麼知道他叫你拿，拿了之後不好
        ，他又叫我吸收。
    蔡：在那邊他沒有說不好耶。
    林：我知道耶。
    蔡：他說好我才走。
    蔡：是啊。
    林：我知道，他媽的，幹你娘，裝傻耍痞...，他有再給你
        一萬嗎？
    蔡：沒有啊。
    林：ㄟ？啊...，二台車是多少錢。
    蔡：就是這樣子啊。
    林：十五喔。
    蔡：是啊。
    林：他怎麼跟我講十六。
    蔡：不知道。
    林：啊？
    蔡：不知道。
    林：他說他有再給你一萬。
    蔡：他有再給我一萬？
    林：他說的，有嗎？
    蔡：他，我又沒有拿到錢。
    林：你沒有拿到錢。
    蔡：對啊。
    林：啊，他說一台車是八耶。
    蔡：那是我，那是他說要八。
    林：他。
    蔡：我說，ㄟ，見面再說。
    林：喔，好。
    蔡：嗯。
    林：我現在過去載你。
   （上開通話監察譯文，亦經原審勘驗監聽錄音光碟無訛，詳
    原審訴緝卷第55頁、第56頁）。
  3.再經原審於97年10月14日審理時，提示前開簡要譯文內容予
    證人林吉浩閱覽，證人林吉浩確認後明確證稱：97年3月26
    日的通聯內容中，伊當時在被告家裡頭打電話給蔡淵同，之
    前伊就知道蔡淵同要下去南部，伊說伊不要購買甲基安非他
    命，所以伊才會在通聯說：「你當初問我要不要，我不是說
    不要嗎」，蔡淵同就回答嗯，伊才說現在東西不好才叫伊吸
    收，伊叫蔡淵同要拿去退，伊問到底那2兩的甲基安非他命
    金額是多少，蔡淵同就說兩個15萬，就是指2兩甲基安非他
    命15萬元，伊對蔡淵同在電話中說被告說有拿1萬元給蔡淵
    同，要伊拿16萬元給被告，但伊只有給被告15萬元，因為蔡
    淵同在電話裡頭有跟伊確認2兩安非他命是15萬元等情（見
    原審訴字1151號卷二第98頁）。另證人蔡淵同於同日審理時
    亦表示：林吉浩所述正確，但伊並無拿到被告交付之1萬元
    等語（見原審訴字1151號卷二第98頁）。而被告綽號為「小
    成」、「成哥」一節，復據被告於檢察官訊問時供陳明確（
    見97年度偵字第8797號偵查卷第45頁）。
  4.職是，互核上開證人林吉浩、蔡淵同之證述及前揭監聽譯文
    內容觀之，均可佐證被告與證人蔡淵同共同基於營利販賣而
    販入2兩甲基安非他命後，被告再轉而販售證人林吉浩，證
    人林吉浩並撥打電話予證人蔡淵同確認該2兩甲基安非他命
    價格，始完成交易之事實，應可是認。
  5.再，員警於97年5月26日在停放於臺北市○○路○段364巷忠
    恕社區停車場之重型機車（未懸掛車牌，引擎號碼AUP00000
    00號）內所扣得證人林吉浩所有之黃色潮濕狀晶體7包、白
    色潮濕狀晶體5包，經送內政部警政署刑事警察局以氣相層
    析質譜分析法、核磁共振分析法鑑定結果，均檢出甲基安非
    他命成分，此有該局97年6月9日刑鑑字第0970078868號鑑定
    書在卷可證（見原審訴字1151號卷一第115頁、第116頁），
    益徵被告與蔡淵同共同販入後再販售予證人林吉浩之物品，
    確為甲基安非他命無訛。被告辯稱：證人林吉浩所購買之2
    兩物品，並未扣案，無法確認係甲基安非他命云云，自不足
    採。
  6.按販賣毒品罪，並不以販入之後復行賣出為構成要件，只須
    以營利為目的將毒品購入或將之賣出，有一於此，其犯罪即
    已完成（最高法院95年度台上字第3574號、98年度台上字第
    5541號判決意旨參照）。次按意圖營利而販入第二級毒品，
    雖未及賣出，仍依販賣既遂罪論處，但如意圖營利而販入第
    二級毒品後，第一次販賣與他人之行為，此乃接續原先販入
    之犯意而為，不論其行為屬既遂或未遂，應認基於單一犯意
    之接續行為，此亦有最高法院90年度台上字第7046號判決意
    旨可資參照。查被告指示蔡淵同南下高雄一次購買2兩、價
    值高達15萬元之甲基安非他命，數量、金額均非微少，販入
    後又因品質不佳，即轉賣予證人林吉浩要其另覓他處銷售，
    顯見被告指示蔡淵同販入甲基安非他命2兩之初，即係欲於
    販入後再行賣出，而獲取利潤，僅因販入之毒品品質不佳，
    始於賣出時未提高售價；是被告與證人蔡淵同係基於營利之
    意思，共同販入2兩甲基安非他命後，又由被告接續販賣予
    證人林吉浩等事實，亦無置疑。
  7.又，證人蔡淵同以被告身分在原審審理時，對於其與本案被
    告共同販入甲基安非他命，再販售予林吉浩之上開事實，於
    原審審理時坦承不諱（見原審訴字第1151號卷三第165頁反
    頁）。被告雖一再辯稱：伊係委託證人蔡淵同南下購買槍管
    云云，然與上開事證顯不相符，況若非被告確係基於營利意
    圖委由證人蔡淵同南下販入甲基安非他命，復又出售予證人
    林吉浩，以販賣第二級毒品罪係法定刑無期徒刑或7年以上
    有期徒刑，得併科1千萬元以下罰金之重罪，證人蔡淵同豈
    有可能明知將遭重判而坦承上情？雖證人蔡淵同亦曾於原審
    97年10月14日審理之初證稱：被告係委託伊去買槍管，而非
    甲基安非他命云云（見原審訴字1151號卷二第96頁），惟蔡
    淵同亦證稱：因買不到槍管，所以被告就叫伊去買甲基安非
    他命，但因東西不好都沒有買，伊就把錢還給被告云云（見
    同上頁筆錄）；是證人蔡淵同上開證述，與被告前開辯稱：
    伊係委託證人蔡淵同購買槍管，但證人蔡淵同竟交付一包不
    明物品，伊請證人林吉浩拿回，證人林吉浩並退回15萬現金
    之情節，已不相符；況經原審於該次審理期日命證人蔡淵同
    與林吉浩對質，復提示前開彼等通聯之譯文後，證人蔡淵同
    即坦承其與被告共同販入甲基安非他命，再轉售予證人林吉
    浩之事實。從而，證人蔡淵同前開所謂買槍管之證詞，亦純
    係為脫免自身罪責所為，洵無足取，不足以據為有利於被告
    之認定。
  8.至被告辯護人雖以前開辯護意旨(二)所載各語置辯，惟：(1)按
    交互詰問制度設計之主要目的，在於使刑事被告得以盤詰、
    辯明證人現在與先前所為供述證言之真偽，以期發見實體真
    實。就實質證據價值面之判斷而言，既無所謂「案重初供」
    原則，當亦無所謂其證據價值即當然比審判外未經交互詰問
    之陳述為高之可言。良以證人所為之供述證言，係由證人陳
    述其所親身經歷事實之內容，而證人均係於體驗事實後之一
    段期間，方於警詢或檢察官偵訊時為陳述，更於其後之一段
    期間，始於審判中接受檢、辯或被告之詰問，受限於人之記
    憶能力及言語表達能力有限，本難期證人於警詢或檢察官偵
    訊時，能鉅細無遺完全供述呈現其所經歷之事實內容，更無
    從期待其於法院審理時，能一字不漏完全轉述先前所證述之
    內容。因此，詰問規則方容許遇有「關於證人記憶不清之事
    項，為喚起其記憶所必要者」、「證人為與先前不符之陳述
    時，其先前之陳述」之情形時，即使為主詰問亦可實施誘導
    詰問（刑事訴訟法第166條之1第3項第3款、第6款參照），
    以喚起證人之記憶，並為精確之言語表達。從而，經交互詰
    問後，於綜核證人歷次陳述之內容時（包括檢察官偵訊時之
    陳述、法院審理時之陳述，以及於容許警詢陳述做為證據時
    之警詢內容），自應著重於證人對於待證事實主要內容之先
    後陳述有無重大歧異，藉此以判斷其證言之證明力高低，不
    得僅因證人所供述之部分內容不確定，或於交互詰問過程中
    ，就同一問題之回答有先後更正或不一致之處；或證人先前
    證述之內容，與其於交互詰問時所證述之內容未完全一致，
    即全盤否認證人證言之真實性。故證人之供述證言，前後雖
    稍有參差或互相矛盾，事實審法院非不可本於經驗法則，斟
    酌其他情形，作合理之比較，定其取捨（最高法院97年台上
    字第96號判決意旨參酌）。本案證人林吉浩、蔡淵同就被告
    有無事實欄一之(二)所載販賣甲基安非他命之犯行，雖於警詢
    、偵查及原審審理時所為證述，有先後陳述不一之情，然證
    人林吉浩於原審審理中非但具結作證，且經檢察官及被告辯
    護人行交互詰問，就相關事實一一證述並予釐清，且於該審
    理中復證稱其於偵查中曾否認，係因其當時尚未認罪，後覺
    得法網難逃，所以坦承犯行，配合檢官對照監聽譯文，之後
    說的才是事實；其認罪後就坦承，也不會再去編理由等語甚
    詳（詳原審訴字第1151號卷二第94頁、第98頁），而證人蔡
    淵同於與證人林吉浩對質後，亦坦認林吉浩所述方為實在（
    前開卷第98頁），抑且，證人林吉浩、蔡淵同於原審中之證
    述與前開監聽譯文內容吻合，足見渠二人於原審審理時所為
    證言，較為可信而足採認。自不能以渠二人其前後所言有陳
    述不一之情，即遽謂渠二人於原審之證言不足採為被告有罪
    之證明。(2)被告係與蔡淵同意圖營利販賣，而委由蔡淵同南
    下高雄向不詳姓名之成年子男子購買2兩甲基安非他命，但
    蔡淵同買回之毒品品質不良，被告因無法覓得蔡淵同，乃轉
    售林吉浩等事實，業經本院綜合前開事實認定如前，是辯護
    人稱本件南下高雄之買賣毒品係因存在於林吉浩（蔡淵同）
    與被告之間云云，與事實相悖，並無足取。(3)本案於警員實
    施通訊監察期間，卷內雖查無被告與蔡淵同就本件謀議南下
    購買甲基安非他命之通聯紀錄，然此或係被告與蔡淵同聯繫
    方式不止一端，或係監察時之遺漏，尚難依此即得為被告有
    利之認定。況依前開所引證人林吉浩與蔡淵同之監察通訊內
    容，可知被告與蔡淵同確屬相識，是以，辯護人空言稱被告
    與蔡淵同於97年3月14日始勒戒出所，且之前並不相識，被
    告豈有委託蔡淵同南下購毒云云，亦非可採。
  9.此外，復有前開被告所有用以販賣毒品所用之磅秤1臺、夾
    鏈袋4大包扣案可佐。綜上，被告所辯各節純係諉責之詞，
    難以採信，被告如事實欄一之(二)所載販賣甲基安非他命之犯
    行，事證明確，堪以認定。
三、論罪之理由：
  (一)本件被告販賣毒品行為後，毒品危害防制條例已於98年5月2
    0日修正公布第4條、第11條、第11條之1、第17條、第25條
    ，並於本院裁判時業已施行，其中被告等行為時毒品危害防
    制條例第4條第1項、第2項、第3項、第17條分別規定為：「
    製造、運輸、販賣第一級毒品者，處死刑或無期徒刑；處無
    期徒刑者，得併科新臺幣1千萬元以下罰金」、「製造、運
    輸、販賣第二級毒品者，處無期徒刑或7年以上有期徒刑，
    得併科新臺幣7百萬元以下罰金。」、「製造、運輸、販賣
    第三級毒品者，處五年以上有期徒刑，得併科新台幣五百萬
    元以下罰金」、「犯第4條第1項至第4項、第5條第1項至第4
    項前段、第6條第1項至第4項、第7條第1項至第4項、第8條
    第1項至第4項、第10條或第11條第1項、第2項之罪，供出毒
    品來源，因而破獲者，得減輕其刑」，前開條文修正後分別
    規定為：「製造、運輸、販賣第一級毒品者，處死刑或無期
    徒刑；處無期徒刑者，得併科新臺幣2千萬元以下罰金」、
    「製造、運輸、販賣第二級毒品者，處無期徒刑或7年以上
    有期徒刑，得併科新臺幣1千萬元以下罰金」、「製造、運
    輸、販賣第三級毒品者，處5年以上有期徒刑，得併科新臺
    幣7百萬元以下罰金」、「犯第4條至第8條、第10條或第11
    條之罪，供出毒品來源，因而查獲其他正犯或共犯者，減輕
    或免除其刑」，並於第17條第2項增列「犯第4條至第8條之
    罪於偵查及審判中均自白者，減輕其刑」。茲因被告就其被
    訴販賣甲基安非他命之犯行，未有自白或供出毒品來源，而
    有得減輕其刑之適用，故經比較新舊法後，自以適用修正前
    規定，較有利於被告。
  (二)核被告如事實欄一之(一)(二)所示之所為，均係犯修正前毒品危
    害防制條例第四條第二項販賣第二級毒品罪。被告因販賣毒
    品所持有毒品之低度行為，應為販賣毒品之高度行為所吸收
    ，均不另論罪。被告與真實姓名、年籍不詳綽號「阿忠」之
    成年男子間，及與蔡淵同間，分別就販賣毒品之犯行有犯意
    聯絡及行為分擔，應分別論以共同正犯。被告前後2次販賣
    甲基安非他命之犯行，犯意各別，行為互殊，應予分論併罰
    。
四、上訴駁回之理由
  (一)原審審理後，基上證據及理由，認被告有事實欄一之(一)(二)所
    載共同販賣甲基安非他命之犯罪事實明確，適用修正前毒品
    危害防制條例第4條第2項、第19條第1項，刑法第11條、第2
    8條、第38條第1項第2款等規定，並審酌被告明知毒品戕害
    他人身心健康，為謀私利，竟仍予販賣，嚴重損及國民健康
    、影響社會治安，應予非難，於犯後猶飾詞卸責，未能坦認
    其過錯，虛心面對法律制裁，犯後態度誠屬不佳，兼衡其犯
    罪動機、手段、目的、所得利益等一切情狀，分別量處如附
    表各編號所示之主刑，復認扣案之磅秤一臺、夾鏈袋四大包
    ，均為被告所有，前者用以量秤甲基安非他命重量後以確認
    販賣數量，後者有防止毒品裸露、逸出及潮溼之功用，便於
    攜帶販賣，為供被告犯本案販賣甲基安非他命罪所用之物或
    犯罪預備之物；門號0000000000號行動電話（含SIM卡一張
    ）、門號0000000000號行動電話（含SIM卡一張）各一支，
    分別為被告、共犯蔡淵同所有，供彼等聯絡毒品交易所用之
    物，除夾鏈袋四大包均依刑法第38條第1項第2款規定宣告沒
    收外，餘均依毒品危害防制條例第19條第1項規定宣告沒收
    ，行動電話部分如全部或一部不能沒收時，應與共犯連帶追
    徵其價額。被告販賣毒品所得之款項，均為被告因本案販賣
    毒品所得之物，亦均應依毒品危害防制條例第19條第1項規
    定宣告連帶沒收，如全部或一部不能沒收時，應以被告財產
    連帶抵償之。另說明扣案之白色晶體二包（編號A1、A2）、
    淡黃色塊狀晶體三包（編號A8至A10 ），經送內政部警政署
    刑事警察局鑑驗結果，前者均檢出檸檬酸成分，後者均檢出
    銨明礬成分，均未檢出甲基安非他命成分等情，有該局97年
    6月12日刑鑑字第0970078865號鑑定書在卷可證（見原審訴
    字1151號卷二第38頁正反頁），是尚難認與本案被告販賣甲
    基安非他命之犯行有何關聯。另扣案之淡黃色晶體、白色微
    黃透明結晶塊、米黃色結晶塊、白色透明結晶、白色微黃透
    明結晶塊各一袋（編號A3至A7），雖分別送請內政部警政署
    刑事警察局、交通部民用航空局航空醫務中心鑑驗結果，確
    均檢出甲基安非他命成分，驗前淨重分別為0.75公克、1.00
    7公克、0.059公克、0.134公克、0.176公克，驗餘淨重分別
    為0.49公克、1.0068公克、0.0588公克、0.1338公克、0.17
    58公克，此有內政部警政署刑事警察局97年6月12日刑鑑字
    第0970078865號鑑定書、交通部民用航空局航空醫務中心98
    年2月13日航藥鑑字第0980629號毒品鑑定書各一份在卷可稽
   （見原審訴字1151號卷二第38頁正反頁、卷三第143頁反頁）
    ，惟被告本身亦有施用毒品之習慣，其於97年4月19日經警
    所採集之尿液，送請臺灣尖端先進生技醫藥股份有限公司以
    酸素免疫分析法、氣相層析質譜儀檢驗結果，確呈安非他命
    類、甲基安非他命類陽性反應，有臺北市政府警察局偵辦毒
    品案件尿液檢驗委驗單、臺灣尖端先進生技醫藥股份有限公
    司97年5月14日濫用藥物檢驗報告各一紙在卷可證（見原審
    訴字1151號卷三第140頁、第141頁）；而上開編號A3至A7所
    示之甲基安非他命，於數量上非鉅，業已分裝，是難以排除
    係供被告自己吸食之用，亦無證據證明係被告欲加以販售，
    故尚難認與本案被告販毒犯行有所關聯。至扣案之吸管挖勺
    二支，被告雖坦承係伊所有，惟於警詢時供稱：是要用來吸
    食甲基安非他命用的等語（經勘驗屬實之筆錄參見原審卷訴
    字1151號卷三第100頁），亦無證據證明與被告販毒之犯行
    相關。故上開扣案物品，既均與本案販毒犯行無涉，爰均不
    予以宣告沒收等，經核其認事用法並無不合，量刑亦稱妥適
    ，應予維持。
  (二)被告上訴意旨仍執陳詞否認犯行，為無理由，另檢察官上訴
    意旨稱原審量刑過輕云云，亦無理由，均應予駁回。
貳、無罪部分：
一、公訴意旨另以：
  (一)被告自97年初，意圖營利，向真實姓名、年籍不詳、綽號「
    阿奇」之成年男子，購入大量甲基安非他命後，先將部分甲
    基安非他命交由林吉浩保管，待有買家來電訂購時，再向林
    吉浩取出，部分則由自己保管。
  (二)被告於97年2、3月，在其臺北市○○街125號3樓住處，以每
    兩8、9萬元之價格，販賣甲基安非他命予簡子。
  (三)被告於97年3月間，意圖營利，在其位於臺北市○○區○○
    街125巷3樓住處，以每兩8萬8千元之價格，販賣甲基安非他
    命1、2次予林吉浩。
  (四)被告於97年3月中旬，與蔡淵同約在臺北市○○區○○街與
    華西街口，以每公克3000元之價格，販賣甲基安非他命予蔡
    淵同2次。
  因認被告均另涉犯毒品危害防制條例第4條第2項販賣第二級毒
  品罪云云。（以上詳起訴書犯罪事實欄一之(五)所載）
二、按犯罪事實應依證據認定之，無證據不得認定其犯罪事實；
    又不能證明被告犯罪者，應諭知被告無罪之判決，刑事訴訟
    法第154條第2項、第301條第1項分別定有明文。再認定不利
    於被告之事實，須依積極證據，苟積極證據不足為不利於被
    告事實認定時，即應為有利於被告之認定，更不必有何有利
    之證據（最高法院30年度上字第 816號判例）；而所謂「積
    極證據足以為不利被告事實之認定」係指據為訴訟上證明之
    全盤證據資料，在客觀上已達於通常一般之人均不致於有所
    懷疑，而得確信被告確曾犯罪之程度，若未達到此一程度，
    而有合理懷疑之存在時，即無從為有罪之認定（最高法院76
    年度台上字第4986號判例）。
三、公訴人認被告涉犯上開公訴意旨所指訴之販賣毒品犯行，係
    以證人簡子、林吉浩、蔡淵同之證詞、扣案之磅秤一臺、
    夾鍊袋4大包、甲基安非他命5包等為其論據。訊據被告堅詞
    否認有上開公訴意旨所指之犯行，辯稱：所謂綽號「阿奇」
    之人，係員警自行杜撰，實際上並無其人，該人亦未遭查獲
    ，不能僅以伊於警詢時之供述，即遽認為真，且在伊之住處
    所查獲之疑似毒品之物，僅有少部分驗出確為甲基安非他命
    ，故顯係供伊自行施用，非用以販賣他人；證人林吉浩於原
    審曾證稱除向伊購買2兩甲基安非他命、價格15萬元外，並
    無再向伊購買甲基安非他命，是公訴人主張伊於97年3月間
    ，以每兩8萬8千元之價格販賣毒品給林吉浩，難認真實；另
    蔡淵同於警詢時即稱林吉浩有提供其毒品施用等語，故蔡淵
    同實無向被告購買毒品之必要；又簡子指稱向被告購買毒
    品云云，並無毒品扣案，亦無監聽譯文或買賣時有第三人在
    場見聞，原判決僅依簡子之證言而為被告論罪之依據，亦
    有違誤等語。
四、經查：
  (一)關於公訴意旨(一)(三)部分
  1.被告經警於97年4月19日15時至16時許，至被告位於臺北市
    ○○區○○街125號3樓住處執行搜索時，所扣得之淡黃色晶
    體、白色微黃透明結晶塊、米黃色結晶塊、白色透明結晶、
    白色微黃透明結晶塊各一袋（編號Ａ３至Ａ７），雖均檢出
    甲基安非他命成分，然均尚難排除係被告供自己吸食之用，
    已如前述（詳壹之四之(一)所載），是縱上開甲基安非他命如
    被告於警詢中所言，係向綽號「阿奇」之男子所購買，亦難
    認被告購入之目的係基於營利販賣之意圖。再者，被告前開
    經本院論罪科刑之販賣毒品犯行，其用以販售予他人之甲基
    安非他命，卷內查無證據足證係被告向綽號「阿奇」之男子
    所購入，復無證據證明被告有向綽號「阿奇」之男子，意圖
    營利購入大量甲基安非他命。且證人林吉浩於原審97年10
    月14日審理時證稱：97年3月間，被告有一次拿一袋東西給
    他，說家裡有事情，伊就打開看發現裡面有甲基安非他命，
    伊就把毒品還給被告，這袋東西只放在伊這裡約4、5個小時
    ，是在被告賣給他2兩甲基安非他命前沒有多久等語（見原
    審訴字第1151號卷二第94頁），顯見林吉浩亦否認曾代被告
    保管甲基安非他命之事，且依其證述，雖被告曾交其甲基安
    非他命，但仍無法推論該甲基安非他命之來源。是，前開公
    訴意旨(一)所指：被告意圖營利，向綽號「阿奇」之男子購入
    大量甲基安非他命後，將部分甲基安非他命交給證人林吉浩
    保管，待有買家訂購時，再向證人林吉浩取出，部分由自己
    保管云云，尚乏積極事證，難遽入被告於罪。檢察官上訴意
    旨以證人林吉浩前開證述而謂「可知被告確係向綽號『阿奇
    』之男子購入甲基安非他命，且將部分甲基安非他命交給證
    人林吉浩保管」云云，純係臆測之詞，仍不足為採。
  2.證人林吉浩雖曾於97年6月11日檢察官偵查時證稱：在97年3
    月間，伊有向被告買過2、3次甲基安非他命，伊沒有貨源時
    ，被告會打電話問伊有沒有，伊說沒有，而被告手上有時，
    被告會叫伊帶錢去他家買，買的價格係一次8萬8千元2兩等
    語（見97年度偵字第8793號偵查卷第87頁）。惟其於原審97
    年10月14日審理時，卻證稱：除前開事實欄一之(一)(二)（即原
    判決事實欄一之(二)(四)）部分外，即無再向被告購買毒品，此
    參該日審判筆錄即明（原審訴字1151號卷二第92頁反頁至第
    93頁反頁），再經原審與其確認上開97年6月11日檢察官訊
    問時所為證述，證人林吉浩復證稱：伊壓力很大，希望不要
    回答這個問題等語（詳原審訴字第1151號卷二第95頁反頁）
    。故勾稽比對證人林吉浩所言，除如事實欄一、(一)(二)所示之
    事實外，被告是否尚有再販售甲基安非他命予證人林吉浩，
    證人林吉浩前後所述顯有不一，且亦查無其他積極事證證明
    被告除事實欄一之(一)(二)所示犯行外，尚有其他販賣甲基安非
    他命予證人林吉浩之情，尚難僅以證人林吉浩前後不一之證
    述，即為不利於被告之認定。檢察官上訴意旨並未舉其他證
    據以證明被告有此部分之犯行，猶僅以前開業經原審詳予論
    斷並審酌之證據，指摘原判決不當，仍非可採。
  (二)關於公訴意旨(二)(四)部分
  1.證人簡子雖於原審審理中證稱：其於97年2月間，在被告
    位於臺北市○○區○○街125號3樓之住處，以8、9萬元之價
    格，向被告購買1兩之甲基安非他命施用等語（原審訴字115
    1號卷二第91頁反頁、第92頁），然其於偵查中係稱係於97
    年2、3月間向被告買半兩甲基安非他命，價格約8、9萬元云
    云（97年度偵字第8793號偵查卷第87頁），是證人簡子就
    何時向被告購買甲基安非他命及其數量、價額等，先後陳述
    已非一致；而證人簡子就其向被告購買甲基安非他命之聯
    絡方式，於本院證稱：其係打電話給被告，再去被告住處，
    其到時，被告會開門讓其進去等語（本院卷第128頁）。然
    遍查卷內監聽譯文並無證人簡子與被告連絡購買甲基安非
    他命之通話及內容，經本院質之證人簡子，其證稱係因其
    有多支電話，所以遭警電話監聽之期間，並未被監聽到其向
    被告購買甲基安非他命之電話云云（本院卷128頁）。足見
    證人簡子前開指證亦無其他證據足資佐之，則證人簡子
    是否確有於公訴意旨所指時間向被告購買甲基安非他命施用
    ，尚有合理之懷疑。
  2.證人蔡淵同於檢察官97年6月11日偵訊時及原審審理時，固
    均具結證稱：於97年3月中向被告買過二次甲基安非他命，
    一次買3千元等情（詳97年度偵字第8793號偵查卷第87頁、
    原審訴字第1151號卷二第98頁），然證人蔡淵同於原審同日
    審判期日具結證述時，係先證稱：未向被告購買甲基安非他
    命，只有共同合資向別人購買云云，而於本院審理中亦否認
    於偵查及原審審理中所稱向被告購買甲基安非他命之事，並
    稱：因為其將販賣毒品給林吉浩的罪都推給葉俊男，其想脫
    罪，所以也咬被告販賣毒品給其云云（本院卷第129頁），
    已見證人蔡淵同先後證述之歧異，且參諸證人蔡淵同於原審
    審理所證二次向被告購買甲基安非他命的錢都尚未給被告，
    被告給其的甲基安非他命，其都在被告家中當場施用完畢云
    云（同上開原審卷頁），若被告確有販賣甲基安非他命予蔡
    淵同，何以二次於蔡淵同均未交付款項之情況下，均允許蔡
    淵同當場將甲基安非他命施用完畢？從而證人蔡淵同此部分
    之證述是否確實可信，洵非無疑。況遍查卷內監聽譯文並無
    證人蔡淵同與被告連絡購買甲基安非他命之通話及內容，故
    證人蔡淵同此部分指證，亦乏無其他證據佐之。
  3.至扣案之磅秤1臺、夾鏈袋4大包等物，雖係被告於上開事實
    欄一所示犯行所用之物，惟無從佐證被告有如公訴意旨所述
    之犯行。
  4.末按施用毒品者所稱其向某人買受毒品之指證，不得作為有
    罪判決之唯一證據，仍須調查其他必要之證據，以察其是否
    與事實相符；蓋毒品買受者之指證，其憑信性於通常一般人
    已有所懷疑，尚難確信其為真實，況依毒品危害防制條例第
    17條之規定，其供出毒品來源因而破獲者，復得減輕其刑，
    則其指證之真實性猶有疑慮，是施用毒品者之指證，其真實
    性有待其他必要證據加以補強。所謂必要之補強證據，固不
    以證明販賣毒品犯罪構成要件之全部事實為必要，但以與施
    用者之指證具有相當之關聯性為前提，其經與施用者之指證
    綜合判斷，已達於通常一般人均不致有所懷疑，而得確信施
    用者之指證為真實者，始得為有罪之認定，此最高法院著有
    97年度台上字第277號判決可資參酌。本件證人簡子、蔡
    淵同所為指證被告販賣第二級毒品安非他命，除渠等指證有
    前後不一之瑕疵外，且檢察官所訴被告販賣各該證人之事實
    ，除有各該證人不利於被告之陳述之外，並無其他足資證明
    各該不利於被告之陳述所指之犯罪事實確具有相當程度真實
    性之證據可資擔保，殊難單憑簡子、蔡淵同所為不利於被
    告之唯一供述，遽論被告於罪。
五、綜上，公訴人所提出之證據，容或存有合理之懷疑，而無從
    證明被告有如前開公訴意旨(一)至(四)所指訴之販賣第二級毒品
    之犯行；此外，復查無其他積極證據，足資證明被告有如公
    訴意旨所載之犯行，揆諸首揭規定及說明，自屬不能證明被
    告犯罪，基此，原審就公訴意旨(一)(三)部分為被告無罪之諭知
    ，經核並無不合，應予維持，檢察官上訴指摘原判決不當，
    均屬無據，已如上述，應予駁回。至公訴意旨(二)(四)部分，原
    審未加詳究，徒以證人簡子及蔡淵同之單一指訴而為被告
    有罪之判決，自有未洽，被告上訴意旨否認犯行並指摘原判
    決不當，為有理由，本院就此部分自應撤銷改判，另為被告
    無罪之諭知。且原判決定應執行刑之各罪，其中既經本院撤
    銷並改判無罪如上，是就所定之應執行刑條件已有變更，本
    院自應併予撤銷，附此說明。
據上論斷，應依刑事訴訟法第369條第1項前段、第364條、第368
條、第301條第1項，判決如主文。
本案經檢察官陳大偉到庭執行職務。
中    華    民    國   100    年    11    月    29    日
                    刑事第九庭  審判長法  官 許仕楓
                                      法  官 劉興浪
                                      法  官 許必奇
以上正本證明與原本無異。
如不服本判決，應於收受送達後10日內向本院提出上訴書狀，其
未敘述上訴之理由者並得於提起上訴後10日內向本院補提理由書
（均須按他造當事人之人數附繕本）「切勿逕送上級法院」。
但第一審判決無罪而經本院上訴駁回部分，其上訴理由，須限於
有刑妥適審判決第9條所規定之事由。
除前條情形外，第二審法院維持第一審所為無罪判決，提起上訴
之理由，以下列事項為限：
一、判決所適用之法令牴觸憲法。
二、判決違背司法院解釋。
三、判決違背判例。
刑事訴訟法第 377 條至第 379 條、第 393 條第 1 款之規定，
於前項案件之審理，不適用之。
                                      書記官 廖麗蓮
中    華    民    國  100    年    12    月     2     日
附表（即原審就本判決事實欄一之(一)(二)所認定犯罪事實宣告之主
刑及從刑）
┌──┬─────────┬───────┬───────────────┐
│編號│     犯罪行為     │    罪   名   │           宣告刑             │
├──┼─────────┼───────┼───────────────┤
│ 一 │本判決事實欄一之(一)│毒品危害防制條│葉俊男共同販賣第二級毒品，處有│
│    │所示販賣甲基安非他│例第四條第二項│期徒刑玖年，扣案之磅秤壹臺、夾│
│    │命之事實。        │之販賣第二級毒│鏈袋肆大包均沒收，未扣案之門號│
│    │                  │品罪          │0000000000號行動電話│
│    │                  │              │壹支（含ＳＩＭ卡壹張）與真實姓│
│    │                  │              │名、年籍不詳、綽號「阿忠」之成│
│    │                  │              │年男子連帶沒收，如全部或一部不│
│    │                  │              │能沒收時，與真實姓名、年籍不詳│
│    │                  │              │、綽號「阿忠」之成年男子連帶追│
│    │                  │              │徵其價額，未扣案之犯罪所得新臺│
│    │                  │              │幣捌萬捌仟元與真實姓名、年籍不│
│    │                  │              │詳、綽號「阿忠」之成年男子連帶│
│    │                  │              │沒收，如全部或一部不能沒收時，│
│    │                  │              │以其財產連帶抵償之。          │
├──┼─────────┼───────┼───────────────┤
│二  │本判決事實欄一之(二)│毒品危害防制條│葉俊男共同販賣第二級毒品，處有│
│    │所示販賣甲基安非他│例第四條第二項│期徒刑拾年，扣案之磅秤壹臺、夾│
│    │命之事實。        │之販賣第二級毒│鏈袋肆大包均沒收，未扣案之門號│
│    │                  │品罪          │0000000000號行動電話│
│    │                  │              │壹支（含ＳＩＭ卡壹張）與蔡淵同│
│    │                  │              │連帶沒收，如全部或一部不能沒收│
│    │                  │              │時，與蔡淵同連帶追徵其價額，未│
│    │                  │              │扣案之犯罪所得新臺幣拾伍萬元與│
│    │                  │              │蔡淵同連帶沒收，如全部或一部不│
│    │                  │              │能沒收時，以其財產連帶抵償之。│
└──┴─────────┴───────┴───────────────┘
附錄本案論罪法條：
修正前毒品危害防制條例第4條
製造、運輸、販賣第一級毒品者，處死刑或無期徒刑；處無期徒
刑者，得併科新臺幣1 千萬元以下罰金。
製造、運輸、販賣第二級毒品者，處無期徒刑或7 年以上有期徒
刑，得併科新臺幣7 百萬元以下罰金。
製造、運輸、販賣第三級毒品者，處5 年以上有期徒刑，得併科
新臺幣5 百萬元以下罰金。
製造、運輸、販賣第四級毒品者，處3 年以上10年以下有期徒刑
，得併科新臺幣3 百萬元以下罰金。
製造、運輸、販賣專供製造或施用毒品之器具者，處1 年以上7
年以下有期徒刑，得併科新臺幣1 百萬元以下罰金。
前五項之未遂犯罰之。
毒品危害防制條例第19條
犯第4 條至第9 條、第12條、第13條或第14條第1 項、第2 項之
罪者，其供犯罪所用或因犯罪所得之財物，均沒收之，如全部或
一部不能沒收時，追徵其價額或以其財產抵償之。為保全前項價
額之追徵或以財產抵償，得於必要範圍內扣押其財產。
犯第4 條之罪所使用之水、陸、空交通工具沒收之。